臺灣高等法院臺中分院刑事裁定
110年度抗字第713號
抗  告  人
即  受刑人  陳秋雯




上列抗告人因數罪併罰定其應執行刑案件，不服臺灣臺中地方法
院中華民國110年4月15日裁定（110年度聲字第1343號），提起
抗告，本院裁定如下：
    主  文
抗告駁回。
    理  由
一、抗告人即受刑人陳秋雯（下稱抗告人）之抗告意旨略以：原
    審法院定本件應執行刑為有期徒刑6年4月，僅酌減4月，實
    為過少。抗告人所犯數罪之犯罪類型、犯罪態樣、手段及侵
    害法益大致相同，應酌定較低之執行刑。再審酌抗告人目前
    已於宜蘭女子外役監服刑中，自108年6月24日入監服刑至今
    已1年11月，為求安心服刑及早日回歸家庭照顧年邁母親，
    懇請撤銷原審裁定，更為適當之裁定等語。
二、按裁判確定前犯數罪者，併合處罰之；數罪併罰，有二裁判
    以上者，依刑法第51條規定，定其應執行之刑，刑法第50條
    第1項前段、第53條分別定有明文。又按數罪併罰之定應執
    行之刑，係出於刑罰經濟與責罰相當之考量，並非予以犯罪
    行為人或受刑人不當之利益，為一種特別的量刑過程，相較
    於刑法第57條所定科刑時應審酌之事項係對一般犯罪行為之
    裁量，定應執行刑之宣告，乃對犯罪行為人本身及所犯各罪
    之總檢視，除應考量行為人所犯數罪反應出之人格特性，並
    應權衡審酌行為人之責任與整體刑法目的及相關刑事政策，
    在量刑權之法律拘束性原則下，依刑法第51條第5款之規定
    ，採限制加重原則，以宣告各刑中之最長期為下限，各刑合
    併之刑期為上限，但最長不得逾30年，資為量刑自由裁量權
    之外部界限，並應受法秩序理念規範之比例原則、平等原則
    、責罰相當原則、重複評價禁止原則等自由裁量權之內部抽
    象價值要求界限之支配，使以輕重得宜，罰當其責，俾符合
    法律授與裁量權之目的，以區別數罪併罰與單純數罪之不同
    ，兼顧刑罰衡平原則。個案之裁量判斷，除非有全然喪失權
    衡意義或其裁量行使顯然有違比例、平等諸原則之裁量權濫
    用情形，否則縱屬犯罪類型雷同，仍不得將不同案件裁量之
    行使比附援引，與本案之量刑輕重比較，視為判斷法官本於
    依法獨立審判之授權所為之量刑裁奪有否濫用情事（最高法
    院103年度台抗字第319號裁判意旨參照）。是所定執行刑之
    多寡，係屬實體法上賦予法院依個案自由裁量之職權，如所
    為裁量未逾上述法定範圍，且無濫權情形，即無違法可言（
    最高法院99年度台抗字第583號裁定意旨參照）。
三、經查：
  ㈠抗告人因詐欺等數罪，經法院先後判處如附表所示之刑，且
    均經分別確定在案，有各該判決書及臺灣高等法院被告前案
    紀錄表在卷可稽。檢察官依法向原審法院聲請定其應執行刑
    ，經原審審核認聲請為正當，依刑法第53條、第51條第5款
    規定，以各宣告刑為基礎，於上開罪刑中最長期有期徒刑1
    年9月以上，各刑合併之刑期有期徒刑29年7月以下，定其應
    執行刑為有期徒刑6年4月，顯未逾越刑法第51條第5款所定
    之外部性界限；又如附表所示各罪之宣告刑，編號1至23部
    分已定應執行刑為有期徒刑4年8月、編號24至29部分已定應
    執行刑為有期徒刑2年，合併刑期為有期徒刑6年8月，原審
    裁定應執行刑為有期徒刑6年4月，已再減去有期徒刑4月，
    給予抗告人適度之刑罰折扣，經核符合法律授與裁量權之目
    的，所定應執行刑並無過苛過重之情事，原審就自由裁量權
    之行使，符合比例原則、公平正義原則、法律秩序理念及法
    律規範目的，尚無瑕疵可指，自應尊重原審法院裁量權限之
    行使。
  ㈡按定應執行刑之宣告，乃是對犯罪行為人本身及所犯各罪之
    總檢視，除應考量行為人所犯數罪反應出之人格特性，並應
    權衡審酌行為人之責任與整體刑法目的及相關刑事政策。查
    抗告人所犯附表所示各罪，均係詐欺及偽造文書之犯罪，各
    該犯罪應非偶發性，而以其該各數罪對法益侵害之加重效應
    ，及罪數所反映之被告人格特性與犯罪傾向，原審裁定所定
    之應執行刑，尚符合實現刑罰公平性及杜絕僥倖、減少犯罪
    之立法意旨。抗告意旨指稱應酌定較低之執行刑，難認有據
    。至抗告意旨所陳其餘各情，僅為抗告人個人或家庭因素，
    核與定應執行刑之審酌無關。從而，抗告人提起本件抗告，
    並無理由，應予駁回。
據上論斷，應依刑事訴訟法第412條，裁定如主文。
中　　華　　民　　國　　110 　年　　6 　　月　　10　　日
            刑事第五庭    審判長法　官  鄭  永  玉
　　　　　　　　　　　　        法　官  卓  進  仕
　　　　　　　　　　　　　      法　官  許  文  碩  
以上正本證明與原本無異。
如不服本裁定，應於收受送達後5日內向本院提出再抗告書狀（
須附繕本）。
                                書記官  林  育  萱

中　　華　　民　　國　　110 　年　　6 　　月　　10　　日

附表：受刑人陳秋雯定應執行刑案件一覽表　　
 編          號           1          2          3  罪          名  偽造文書 偽造文書 偽造文書  宣    告    刑  有期徒刑10月 有期徒刑8月 有期徒刑8月  犯  罪  日  期  106年3月2日至106年3月9日 106年1月4日至106年1月21日 106年3月17日至106年3月24日  偵查(自訴)機關年  度  案  號  臺中地檢106年度偵字第14306號等 臺中地檢106年度偵字第14306號等 臺中地檢106年度偵字第14306號等 最  後  事實審 法    院 臺中地院 臺中地院 臺中地院  案    號 106年度訴字第2308號 106年度訴字第2308號 106年度訴字第2308號  判決日期 107年4月25日 107年4月25日 107年4月25日 確  定  判  決 法    院 臺中地院 臺中地院 臺中地院  案    號 106年度訴字第2308號 106年度訴字第2308號 106年度訴字第2308號  判    決確定日期 108年5月14日 108年5月14日 108年5月14日 是否為得易科罰金、社勞之案件          否          否          否 備           註  臺中地檢109 年度執更字第533 號（編號1 至23曾定應執行有期徒刑4 年8 月）   

 編          號           4          5          6  罪          名  詐欺 偽造文書 偽造文書  宣    告    刑  有期徒刑7月 有期徒刑7月 有期徒刑7月  犯  罪  日  期  106年2月21日至106年5月31日 106年2月21日至106年2月27日 106年3月27日至106年4月3日  偵查(自訴)機關年  度  案  號  臺中地檢106年度偵字第14306號等 臺中地檢106年度偵字第14306號等 臺中地檢106年度偵字第14306號等 最  後  事實審 法    院 臺中地院 臺中地院 臺中地院  案    號 106年度訴字第2308號 106年度訴字第2308號 106年度訴字第2308號  判決日期 107年4月25日 107年4月25日 107年4月25日 確  定  判  決 法    院 臺中地院 臺中地院 臺中地院  案    號 106年度訴字第2308號 106年度訴字第2308號 106年度訴字第2308號  判    決確定日期 108年5月14日 108年5月14日 108年5月14日 是否為得易科罰金、社勞之案件          否          否          否 備           註  臺中地檢109 年度執更字第533 號（編號1 至23曾定應執行有期徒刑4 年8 月）   

 編          號           7          8          9  罪          名  偽造文書 偽造文書 偽造文書  宣    告    刑  有期徒刑1年9月 有期徒刑1年8月 有期徒刑1年7月  犯  罪  日  期  106年3月5日至106年3月12日 106年3月16日至106年3月23日 106年4月30日至106年5月7日  偵查(自訴)機關年  度  案  號  臺中地檢107年度偵字第5755號等 臺中地檢107年度偵字第5755號等 臺中地檢107年度偵字第5755號等 最  後   事實審 法    院 中高分院 中高分院 中高分院  案    號 107年度上訴字第2289號 107年度上訴字第2289號 107年度上訴字第2289號  判決日期 108年4月11日 108年4月11日 108年4月11日 確  定   判  決 法    院 最高法院 最高法院 最高法院  案    號 108年度台上字第2032號 108年度台上字第2032號 108年度台上字第2032號  判    決確定日期 108年7月10日 108年7月10日 108年7月10日 是否為得易科罰金、社勞之案件          否          否          否 備           註  臺中地檢109 年度執更字第533 號（編號1 至23曾定應執行有期徒刑4 年8 月）   

 編          號          10          11          12  罪          名  偽造文書 偽造文書 偽造文書  宣    告    刑  有期徒刑1年6月 有期徒刑1年5月 有期徒刑1年5月  犯  罪  日  期  106年1月31日至106年2月6日 106年1月14日至106年1月21日 106年1月10日至106年1月17日  偵查(自訴)機關年  度  案  號  臺中地檢107年度偵字第5755號等 臺中地檢107年度偵字第5755號等 臺中地檢107年度偵字第5755號等 最  後   事實審 法    院 中高分院 中高分院 中高分院  案    號 107年度上訴字第2289號 107年度上訴字第2289號 107年度上訴字第2289號  判決日期 108年4月11日 108年4月11日 108年4月11日 確  定   判  決 法    院 最高法院 最高法院 最高法院  案    號 108年度台上字第2032號 108年度台上字第2032號 108年度台上字第2032號  判    決確定日期 108年7月10日 108年7月10日 108年7月10日 是否為得易科罰金、社勞之案件          否          否          否 備           註  臺中地檢109 年度執更字第533 號（編號1 至23曾定應執行有期徒刑4 年8 月）   
 編          號          13          14          15  罪          名  偽造文書 偽造文書 偽造文書  宣    告    刑  有期徒刑1年5月 有期徒刑1年4月 有期徒刑1年3月  犯  罪  日  期  106年4月9日至106年4月16日 105年12月26日至106年1月2日 106年4月17日至106年4月24日  偵查(自訴)機關年  度  案  號  臺中地檢107年度偵字第5755號等 臺中地檢107年度偵字第5755號等 臺中地檢107年度偵字第5755號等 最  後   事實審 法    院 中高分院 中高分院 中高分院  案    號 107年度上訴字第2289號 107年度上訴字第2289號 107年度上訴字第2289號  判決日期 108年4月11日 108年4月11日 108年4月11日 確  定   判  決 法    院 最高法院 最高法院 最高法院  案    號 108年度台上字第2032號 108年度台上字第2032號 108年度台上字第2032號  判    決確定日期 108年7月10日 108年7月10日 108年7月10日 是否為得易科罰金、社勞之案件          否          否          否 備           註  臺中地檢109 年度執更字第533 號（編號1 至23曾定應執行有期徒刑4 年8 月）   

 編          號          16          17          18  罪          名  偽造文書 偽造文書 偽造文書  宣    告    刑  有期徒刑1年2月 有期徒刑1年2月 有期徒刑1年1月  犯  罪  日  期  106年4月10日至106年4月17日 106年4月4日至106年4月10日 106年3月17日至106年3月24日  偵查(自訴)機關年  度  案  號  臺中地檢107年度偵字第5755號等 臺中地檢107年度偵字第5755號等 臺中地檢107年度偵字第5755號等 最  後   事實審 法    院 中高分院 中高分院 中高分院  案    號 107年度上訴字第2289號 107年度上訴字第2289號 107年度上訴字第2289號  判決日期 108年4月11日 108年4月11日 108年4月11日 確  定   判  決 法    院 最高法院 最高法院 最高法院  案    號 108年度台上字第2032號 108年度台上字第2032號 108年度台上字第2032號  判    決確定日期 108年7月10日 108年7月10日 108年7月10日 是否為得易科罰金、社勞之案件          否          否          否 備           註  臺中地檢109 年度執更字第533 號（編號1 至23曾定應執行有期徒刑4 年8 月）   

 編          號          19          20          21  罪          名  偽造文書 偽造文書 偽造文書  宣    告    刑  有期徒刑1年 有期徒刑11月 有期徒刑11月  犯  罪  日  期  106年4月19日至106年4月26日 106年3月30日至106年4月6日 106年2月4日至106年2月11日  偵查(自訴)機關年  度  案  號  臺中地檢107年度偵字第5755號等 臺中地檢107年度偵字第5755號等 臺中地檢107年度偵字第5755號等 最  後   事實審 法    院 中高分院 中高分院 中高分院  案    號 107年度上訴字第2289號 107年度上訴字第2289號 107年度上訴字第2289號  判決日期 108年4月11日 108年4月11日 108年4月11日 確  定   判  決 法    院 最高法院 最高法院 最高法院  案    號 108年度台上字第2032號 108年度台上字第2032號 108年度台上字第2032號  判    決確定日期 108年7月10日 108年7月10日 108年7月10日 是否為得易科罰金、社勞之案件          否          否          否 備           註  臺中地檢109 年度執更字第533 號（編號1 至23曾定應執行有期徒刑4 年8 月）   

 編          號          22          23          24  罪          名  偽造文書 偽造文書 偽造文書  宣    告    刑  有期徒刑10月 有期徒刑10月 有期徒刑10月  犯  罪  日  期  106年1月1日至106年1月7日 106年3月29日至106年4月5日 106年4月1日至106年4月8日（聲請書誤載為106年2月13日至106年7月19日）  偵查(自訴)機關年  度  案  號  臺中地檢107年度偵字第5755號等 臺中地檢107年度偵字第5755號等 臺中地檢107年度偵字第17381號 最  後   事實審 法    院 中高分院 中高分院 臺中地院  案    號 107年度上訴字第2289號 107年度上訴字第2289號 108年度訴字第43號  判決日期 108年4月11日 108年4月11日 109年8月12日 確  定   判  決 法    院 最高法院 最高法院 臺中地院  案    號 108年度台上字第2032號 108年度台上字第2032號 108年度訴字第43號  判    決確定日期 108年7月10日 108年7月10日 109年9月15日 是否為得易科罰金、社勞之案件          否          否          否 備           註  臺中地檢109 年度執更字第533 號（編號1 至23曾定應執行有期徒刑4 年8 月）  臺中地檢110年度執字第3538號（編號24至29曾定應執行有期徒刑2年） 

 編          號          25          26          27  罪          名  詐欺 偽造文書 偽造文書  宣    告    刑  有期徒刑10月 有期徒刑9月 有期徒刑8月  犯  罪  日  期  106年2月11日至106年2月18日（聲請書誤載為106年4月2日至106年6月3日） 106年4月30日至106年5月7日（聲請書誤載為106年5月2日至106年8月1日） 106年1月6日至106年1月13日（聲請書誤載為106年1月7日至106年2月23日）  偵查(自訴)機關年  度  案  號  臺中地檢107年度偵字第17381號 臺中地檢107年度偵字第17381號 臺中地檢107年度偵字第17381號 最  後  事實審 法    院 臺中地院 臺中地院 臺中地院  案    號 108年度訴字第43號 108年度訴字第43號 108年度訴字第43號  判決日期 109年8月12日 109年8月12日 109年8月12日 確  定  判  決 法    院 臺中地院 臺中地院 臺中地院  案    號 108年度訴字第43號 108年度訴字第43號 108年度訴字第43號  判    決確定日期 109年9月15日 109年9月15日 109年9月15日 是否為得易科罰金、社勞之案件          否          否          否 備           註  臺中地檢110年度執字第3538號（編號24至29曾定應執行有期徒刑2年）   

 編          號          28          29   罪          名  詐欺 詐欺   宣    告    刑  有期徒刑8月 有期徒刑8月   犯  罪  日  期  106年1月21日至106年1月28日（聲請書誤載為106年1月23日至106年5月11日） 106年4月11日至106年4月18日（聲請書誤載為106年4月12日至106年6月30日）   偵查(自訴)機關年  度  案  號  臺中地檢107年度偵字第17381號 臺中地檢107年度偵字第17381號  最  後  事實審 法    院 臺中地院 臺中地院   案    號 108年度訴字第43號 108年度訴字第43號   判決日期 109年8月12日 109年8月12日  確  定  判  決 法    院 臺中地院 臺中地院   案    號 108年度訴字第43號 108年度訴字第43號   判    決確定日期 109年9月15日 109年9月15日  是否為得易科罰金、社勞之案件          否          否  備           註  臺中地檢110 年度執字第3538號（編號24至29曾定應執行有期徒刑2 年）